---
title: "Indice Pobreza Municipal"
author: "Gonzalo"
date: "7/9/2021"
output: html_document
---

# Script análisis bases de datos Indice de Pobreza Municipal

## Crear y establacer directorios de trabajo

```{r Setup, include=FALSE}
knitr::opts_chunk$set(echo = TRUE)
knitr::opts_knit$set(root.dir = "~/")
```


```{r}

if (!dir.exists("analisis_ip")) {
  dir.create("analisis_ip")
}
setwd("~/analisis_ip")

```

### URL que contiene la descarga del archivo comprimido con las bases de datos:

```{r}

url_ip <- "https://www.coneval.org.mx/Informes/Pobreza/Datos_abiertos/pobreza_municipal/indicadores%20de%20pobreza%20municipal,%202015.csv"
```

### Variable con el nombre del archivo que interesa

```{r}

ip_file <- "indicadores de pobreza municipal, 2015 .csv"

```

### Verificación y descarga de bases de datos 

```{r}

if (!file.exists(ip_file)) {
  download.file(url_ip, ip_file, mode = "wb")
}

```

### Cargar CSVs de bases de datos en sesion de R.

```{r}

library(readr)
IndicePobrezaMunicipal <- read_csv("indicadores de pobreza municipal, 2015 .csv")

```

### Explorar base de datos

```{r}
head(IndicePobrezaMunicipal)
tail(IndicePobrezaMunicipal)
str(IndicePobrezaMunicipal)
summary(IndicePobrezaMunicipal)

IndicePobrezaMunicipal[!complete.cases(IndicePobrezaMunicipal),]
```


```{r}

if (!dir.exists("analisis_RWI")) {
  dir.create("analisis_RWI")
}
setwd("~/analisis_RWI")

```

### URL que contiene la descarga del archivo comprimido con las bases de datos:

```{r}

url_RWI <- "https://data.humdata.org/dataset/76f2a2ea-ba50-40f5-b79c-db95d668b843/resource/a23aa2b8-8fd6-48f6-9a47-2c9d92619200/download/mex_relative_wealth_index.csv"
```

### Variable con el nombre del archivo que interesa

```{r}

RWI_file <- "mex_relative_wealth_index.csv"

```

### Verificación y descarga de bases de datos 

```{r}

if (!file.exists(RWI_file)) {
  download.file(url_RWI, RWI_file, mode = "wb")
}

```

```{r}

RWI_Mexico <- read_csv("https://data.humdata.org/dataset/76f2a2ea-ba50-40f5-b79c-db95d668b843/resource/a23aa2b8-8fd6-48f6-9a47-2c9d92619200/download/mex_relative_wealth_index.csv")

```

```{r}
head(RWI_Mexico)
tail(RWI_Mexico)
str(RWI_Mexico)
summary(RWI_Mexico)

```


